【裁判字號】    92,上易,220
【裁判日期】    920227
【裁判案由】    竊盜
【裁判全文】
臺灣高等法院高雄分院刑事判決                    九十二年度上易字第二二號
    上訴人  台灣高雄地方法院檢察署檢察官
    被  告      乙○○    男卅.
右上訴人因被告竊盜案件，不服臺灣高雄地方法院九十一年度易字第三九一六號中華
民國九十一年十二月卅一日第一審判決（起訴案號：臺灣高雄地方法院檢察署九十一
年度偵字第一○六八號），提起上訴，本院判決如左：
      主  文
上訴駁回。
      理  由
一、聲請簡易判決處刑意旨略以：被告乙○○意圖為自己不法之所有，民國九十一年
    八月十一日零時許，無故侵入甲○○位於高雄縣六龜鄉○○村○○路六十三巷一
    號之住處（兼信濃汽車保養場）內，竊取甲○○所有之電動工具一支，得手後供
    己使用，因認被告乙○○涉有刑法第三百二十一條第一項第一款之夜間侵入住宅
    竊盜罪嫌。
二、公訴人認被告乙○○涉有刑法第三百二十一條第一項第一款之夜間侵入住宅竊盜
    罪嫌，無非係以被告乙○○未經同意，擅行進入被害人甲○○住處取走物品電動
    工具一支等語，為其論據。
三、訊據被告乙○○堅決否認有何夜間侵入住宅竊盜犯嫌，辯稱：我與甲○○係朋友
    關係，當時欲向甲○○借電動工具磨筍刀，因未見甲○○，才自行取走該工具，
    打算隔天即返還，豈料鄰居報警，我沒有竊盜犯意等語。經查：
（一）被害人甲○○於原審陳稱：我與乙○○係朋友關係，乙○○之前曾借用電動工
      具磨竹筍刀，若乙○○欲借用，我會同意等語（見九十一年十二月二日原審審
      判筆錄、九十二年二月二十四日本院審理筆錄），客觀上被告乙○○雖有拿取
      他人物品之行為，然仍需審酌被告乙○○主觀上有無不法所有之竊盜意圖，方
      可認定其犯行。
（二）按現場工具物品甚多，被告乙○○若有意竊盜，豈會單獨僅竊取一支電動工具
      之理，參以被告乙○○與甲○○係朋友關係，已据甲○○陳明，被告乙○○以
      前也曾有向被害人甲○○借用電動工具再返還之事例，被告乙○○辯稱其取走
      該電動工具之目的係供暫時使用，用畢即行歸還，並無不法所有之意圖等語，
      尚堪採信。
（三）又公訴人係以夜間侵入住宅竊盜起訴，而該罪是侵入住宅與竊盜之結合犯，故
      侵入住宅部分法院亦應予審理，茲被告乙○○係基於借用物品之意思才進入該
      保養場安寧之意圖，亦難遽認被告乙○○構成無故侵入住宅罪。
    綜上所述，因被告乙○○與甲○○是朋友關係，才未告知而逕行取物使用，其並
    無不法所有之竊盜意圖，甲○○並稱伊不追究等語，此外復查無其他積極確切證
    據足認被告乙○○有竊盜犯意，其犯罪尚屬不能證明。
四、原審以不能証明被告乙○○犯罪，依法諭知無罪，核無不合，檢察官上訴指摘原
    判決不當，為無理由，應予駁回。
五、被告乙○○經合法傳喚無正當理由於審判期日不到庭，依法不待其陳述而逕行判
    決。
據上論結，應依刑事訴訟法第三百六十八條、第三百七十一條，判決如主文。
本案經檢察官張金塗到庭執行職務。
中    華    民    國      九十二      年      二      月     二十七   日
                              臺灣高等法院高雄分院刑事第九庭
                                  審判長法官  張明松
                                        法官  任森銓
                                        法官  張盛喜
右正本證明與原本無異。
不得上訴。
                                  法院書記官  楊茱宜
中    華    民    國      九十二      年      二      月     二十七   日


司法院資訊處製作；財團法人民間司法改革基金會備份。
